【裁判字號】    97,易,946
【裁判日期】    970529
【裁判案由】    竊盜等
【裁判全文】
臺灣板橋地方法院刑事判決               97年度易字第946號
公  訴  人  臺灣板橋地方法院檢察署檢察官
被      告  甲○○
上列被告因竊盜等案件，經檢察官提起公訴（97年度偵字第5287
號、97年度偵字第7999號），本院受理後被告為有罪之陳述，經
改行簡式審判程序，判決如下：
    主  文
甲○○犯如附表所示之罪，均累犯，各處如附表所示之刑，扣案
如附表所示之物，均沒收；又犯非法由自動付款設備取財罪，累
犯，處有期徒刑伍月。應執行有期徒刑肆年，扣案之鐵尺、切割
刀片、老虎鉗、綠色柄之一字螺絲起子各壹支及鏡子壹面，均沒
收。
    事  實
一、甲○○前於民國93年間因施用毒品案件，經本院於93年10月
    29日以93年度簡字第4955號判處有期徒刑四月，於93年11月
    29日確定，於94年2 月17日易科罰金執行完畢；又於94年間
    因犯竊盜罪，經本院於94年4 月11日以94年度易字第247 號
    判處有期徒刑八月，於94年5 月16日確定，於95年6 月14日
    縮刑期滿執行完畢；又於95年間因犯竊盜罪，經臺灣臺北地
    方法院於95年10月30日以95年度簡字第3358號判處有期徒刑
    五月，於95年11月27日確定；又於同年間因犯竊盜罪，經臺
    灣臺北地方法院於95年10月13日以95年度簡字第3023號判處
    有期徒刑四月，於96年1 月2 日確定；又於同年間因施用毒
    品案件，經本院於95年11月22日以95年度簡字第6641號判處
    有期徒刑六月，於96年1 月6 日確定；又於同年間因犯竊盜
    罪，經臺灣士林地方法院於95年12月1 日以95年度易字第15
    59號判處有期徒刑五月，於95年12月25日確定；又於96年間
    因施用毒品案件，經本院於96年1 月31日以96年度易字第19
    6 號判處有期徒刑四月，於96年3 月8 日確定，上開案件罪
    刑，再經本院以96年度聲減字第1413號裁定各減為有期徒刑
    二月又十五日、二月、三月、二月又十五日、二月，應執行
    有期徒刑一年確定，於96年10月25日執行完畢。猶不知悔改
    ，竟基於意圖為自己不法所有之犯意，分別為下列之行為：
    (一)先後於如附表所示之時間、地點，各以如附表所示之方式
    ，竊取如附表所示之人所有之財物得逞。(二)復於97年1 月16
    日上午7 時35分許，持於如附表編號五所示時間、地點竊得
    之丙○所有之萬泰銀行現金卡至臺北縣永和市○○路○ 段之
    中國信託銀行所設置之自動提款機以擅自輸入密碼之不正方
    法，使該銀行識別系統對真正持卡人之識別陷於錯誤，而向
    該銀行詐欺取得新臺幣（下同）99,000元，致生損害於丙○
    及中國信託銀行。嗣於97年1 月30日晚上8 時許，在臺北縣
    板橋市○○街20巷巷口為警臨檢查獲，並當場於其所有之車
    牌號碼A2D-236 號機車置物箱內起獲前開竊得之乙○○所有
    之愛買禮券500 元，庚○○所有之臺北富邦銀行提款卡、錢
    櫃KT V集點卡、百事達卡、汽車保險卡各一張，壬○○所有
    之駕照、邱黃摘身分證影本各一張、鑰匙一串，丙○所有之
    萬泰銀行現金卡、國泰銀行提款卡及信用卡各一張，辛○○
    所有之鑰匙一串、新竹國際商銀及郵局提款卡各一張、停車
    場遙控器一個，丁○○所有之身分證、健保卡及機車駕照各
    一張、中國信託銀行金融卡二張、元大銀行及兆豐銀行信用
    卡各一張、高鐵車票二張、內衣四件、內褲三件、錢包一個
    ，及甲○○所有供行竊所用之如附表所示之物，再由甲○○
    帶同警方前往其位於臺北縣永和市○○路○ 段129 號3 樓住
    處起出前開竊得之戊○○所有之CASIO 數位相機及己○○所
    有之Panasonic 牌攝影機各一臺。
二、案經庚○○、丙○、辛○○、己○○訴由臺北市政府警察局
    大同分局報請臺灣板橋地方法院檢察署檢察官偵查起訴，經
    本院改依簡式審判程序審理。
    理  由
一、上揭犯罪事實，業據被告甲○○於本院審理中均坦承不諱，
    核與告訴人庚○○、丙○、辛○○、己○○及被害人戊○○
    、乙○○、壬○○、丁○○於警詢時之指述相符，並有贓物
    認領保管單八件、現場及贓物照片二十四幀附卷可稽，且有
    被告所有供犯罪事實(一)之附表編號三、四、五、六、七所示
    竊盜犯行所用之如附表所示之物扣案可證，足認被告自白與
    事實相符，罪證明確，犯行均洵堪認定。
二、查圓鍬、鐵尺、切割刀片、老虎鉗、綠色柄之一字螺絲起子
    均係金屬製成，或堅硬鈍重，或長尖鋒利，客觀上均足以用
    為實施強暴、脅迫或抵抗行為，而於人之生命、身體之安全
    ，易生危險之器械，均為兇器。被告於犯罪事實一之(一)之附
    表編號一、三、四、五、六、七所示之時、地行竊時，分別
    攜帶如附表所示該等具有危險性之兇器，破壞該處大門門鎖
    後竊取被害人之財物，其中編號一、四、六、七所示部分，
    係犯刑法第321 條第1 項第2 款、第3 款之攜帶兇器毀壞門
    扇加重竊盜罪；編號三、五所示部分，係犯刑法第321 條第
    1 項第1 款、第2 款、第3 款之攜帶兇器毀壞門扇於夜間侵
    入住宅之加重竊盜罪；另被告於犯罪事實一之(一)之附表編號
    二、八部分所為，均係犯刑法第320 條第1 項之普通竊盜罪
    ；又被告於犯罪事實一之(二)部分所為，則係犯刑法第339 條
    之2 第1 項之不正利用自動付款設備取得他人財物罪。被告
    所犯上開各罪間，犯意各別，行為互殊，時地有異，侵害數
    不同被害人法益，各具獨立性，應予分論併罰。查被告前於
    93年間因施用毒品案件，經本院於93年10月29日以93年度簡
    字第4955號判處有期徒刑四月，於93年11月29日確定，於94
    年2 月17日易科罰金執行完畢；又於94年間因犯竊盜罪，經
    本院於94年4 月11日以94年度易字第247 號判處有期徒刑八
    月，於94年5 月16日確定，於95年6 月14日縮刑期滿執行完
    畢；又於95年間因犯竊盜罪，經臺灣臺北地方法院於95年10
    月30日以95年度簡字第3358號判處有期徒刑五月，於95年11
    月27日確定；又於同年間因犯竊盜罪，經臺灣臺北地方法院
    於95年10月13日以95年度簡字第3023號判處有期徒刑四月，
    於96年1 月2 日確定；又於同年間因施用毒品案件，經本院
    於95年11月22日以95年度簡字第6641號判處有期徒刑六月，
    於96年1 月6 日確定；又於同年間因犯竊盜罪，經臺灣士林
    地方法院於95年12月1 日以95年度易字第1559號判處有期徒
    刑五月，於95年12月25日確定；又於96年間因施用毒品案件
    ，經本院於96年1 月31日以96年度易字第196 號判處有期徒
    刑四月，於96年3 月8 日確定，上開案件罪刑，再經本院以
    96年度聲減字第1413號裁定各減為有期徒刑二月又十五日、
    二月、三月、二月又十五日、二月，應執行有期徒刑一年確
    定，於96年10月25日執行完畢，此有臺灣高等法院被告前案
    紀錄表在卷可按，其於有期徒刑執行完畢後五年內故意再犯
    本案之罪，係屬累犯，應依刑法第47條第1 項之規定加重其
    刑。爰審酌被告年值青壯，累累前科，猶不思警惕，貪慾圖
    便，苟且偷盜，冒領他人財物，犯罪所生危害非輕，惟其於
    犯罪後尚能坦承犯行等一切情狀，分別量處如主文所示之刑
    ，併依刑法第51條第5 款規定定其應執行之刑，以資懲儆。
三、扣案之如附表編號三、四、五、六、七所示之物，均係被告
    所有且分別供其於各該次之竊盜犯行所用之物，業經被告供
    認在卷，爰依刑法第38條第1 項第2 款規定，併予宣告沒收
    。至於另扣案之萬能鎖四十一支、開鎖槍一支、自製專用探
    照鏡一具、手電筒一支、六角扳手一支、螺絲起子一支、拔
    釘器一支、鑷子一支、光纖探照器一支、鏡子一面、剪刀二
    支、挫刀二支、手套二只等物則係在被告騎乘之車牌號碼A2
    D-236 號機車置物箱內扣得，均未持以為本件竊盜犯行，已
    據被告供述明確，復查無其他事證相佐，尚難逕認與被告本
    件各次犯行相涉；又於附表編號一所示犯行所用之圓鍬一支
    （未扣案），雖係被告供本件竊盜所用之物，惟該物係被告
    自被害人住處之地下室隨手拾取利用，並非其所有之物，且
    已遭被告丟棄，業經被告供認在卷；另於附表編號二所示犯
    行所用之電話卡一張，並未扣案，亦無事證足認尚未滅失而
    存在，復非違禁物，爰均不併予諭知沒收，附此敘明。
據上論斷，應依刑事訴訟法第273 條之1 第1 項、第299 條第1
項前段，刑法第321 條第1 項第1 款、第2 款、第3 款、第320
條第1 項、第339 條之2 第1 項、第47條第1項 、第51條第5 款
、第38條第1 項第2 款，刑法施行法第1 條之1 ，判決如主文。
本案經檢察官劉仕國到庭執行職務
中    華    民    國    97    年    5     月    29    日
                    刑事第一庭    法  官  張江澤
以上正本證明與原本無異。
如不服本判決，應於判決送達後10日內，向本院提出上訴狀。
                                  書記官  林怡秀
中    華    民    國    97    年    5     月    29    日
附錄本案論罪科刑法條全文：
刑法第320條
意圖為自己或第三人不法之所有，而竊取他人之動產者，為竊盜
罪，處五年以下有期徒刑、拘役或五百元以下罰金。
意圖為自己或第三人不法之利益，而竊佔他人之不動產者，依前
項之規定處斷。
前二項之未遂犯罰之。
刑法第321條
犯竊盜罪而有左列情形之一者，處六月以上、五年以下有期徒刑
：
一  於夜間侵入住宅或有人居住之建築物、船艦或隱匿其內而犯
    之者。
二  毀越門扇、牆垣或其他安全設備而犯之者。
三  攜帶兇器而犯之者。
四  結夥三人以上而犯之者。
五  乘火災、水災或其他災害之際而犯之者。
六  在車站或埠頭而犯之者。
前項之未遂犯罰之。
刑法第339條之2
意圖為自己或第三人不法之所有，以不正方法由自動付款設備取
得他人之物者，處三年以下有期徒刑、拘役或一萬元以下罰金。
以前項方法得財產上不法之利益或使第三人得之者，亦同。
附表：
┌──┬──────┬──────┬────┬────┬───────┬───┬───────┐
│編號│  犯罪時間  │  犯罪地點  │犯罪方式│ 被害人 │  失竊財物    │ 所犯 │ 罪名及宣告刑 │
│    │            │            │        │        │新臺幣（下同）│ 法條 │              │
├──┼──────┼──────┼────┼────┼───────┼───┼───────┤
│ 一 │97年1 月7 日│臺北縣永和市│攜帶其於│ 戊○○ │CASIO 數位相機│刑法第│甲○○攜帶兇器│
│    │中午11時許  │豫溪街57巷6 │戊○○住│        │及MP5 各一臺  │321 條│毀壞門扇竊盜，│
│    │            │號5 樓頂樓加│處地下室│        │              │第1 項│累犯，處有期徒│
│    │            │蓋          │所拾得之│        │              │第2 款│刑柒月。      │
│    │            │            │客觀上對│        │              │、第3 │              │
│    │            │            │人之生命│        │              │款    │              │
│    │            │            │、身體、│        │              │      │              │
│    │            │            │安全構成│        │              │      │              │
│    │            │            │威脅，足│        │              │      │              │
│    │            │            │供為兇器│        │              │      │              │
│    │            │            │使用之圓│        │              │      │              │
│    │            │            │鍬一支（│        │              │      │              │
│    │            │            │未扣案）│        │              │      │              │
│    │            │            │，破壞大│        │              │      │              │
│    │            │            │門門鎖後│        │              │      │              │
│    │            │            │侵入住處│        │              │      │              │
│    │            │            │（侵入住│        │              │      │              │
│    │            │            │宅部分未│        │              │      │              │
│    │            │            │據告訴）│        │              │      │              │
│    │            │            │        │        │              │      │              │
├──┼──────┼──────┼────┼────┼───────┼───┼───────┤
│ 二 │97年1 月8 日│臺北縣永和市│以電話卡│ 乙○○ │SOGO禮券5,000 │刑法第│甲○○竊盜，累│
│    │上午9 時許  │仁愛路40巷9 │（未扣案│        │元、愛買禮券50│320 條│犯，處有期徒刑│
│    │            │弄1 號5 樓頂│）開啟大│        │0 元、7-11禮券│第1 項│伍月。        │
│    │            │樓加蓋      │門之方式│        │500 元等物    │      │              │
│    │            │            │，侵入住│        │              │      │              │
│    │            │            │處（侵入│        │              │      │              │
│    │            │            │住宅部分│        │              │      │              │
│    │            │            │未據告訴│        │              │      │              │
│    │            │            │）      │        │              │      │              │
│    │            │            │        │        │              │      │              │
├──┼──────┼──────┼────┼────┼───────┼───┼───────┤
│ 三 │97年1 月11日│臺北縣中和市│攜帶其所│ 庚○○ │黑色皮包一個（│刑法第│甲○○攜帶兇器│
│    │凌晨2 時許  │民利街28之3 │有之客觀│        │內含身分證、駕│321 條│毀壞門扇於夜間│
│    │            │號          │上對人之│        │照、行照各一張│第1 項│侵入住宅竊盜，│
│    │            │            │生命、身│        │及臺北富邦銀行│第1 款│累犯，處期徒刑│
│    │            │            │體、安全│        │、郵局、華泰銀│、第2 │捌月，扣案之切│
│    │            │            │構成威脅│        │行、華南銀行之│款、第│割刀片、鐵尺、│
│    │            │            │，足供為│        │提款卡各一張、│3 款  │老虎鉗、綠色柄│
│    │            │            │兇器使用│        │汽車保險卡、百│      │之一字螺絲起子│
│    │            │            │之切割刀│        │事達卡、錢櫃KT│      │各壹支及鏡子壹│
│    │            │            │片、鐵尺│        │V 集點卡各一張│      │面，均沒收。  │
│    │            │            │、老虎鉗│        │、現金2,100 元│      │              │
│    │            │            │、綠色柄│        │等物）        │      │              │
│    │            │            │之一字螺│        │              │      │              │
│    │            │            │絲起子各│        │              │      │              │
│    │            │            │一支及鏡│        │              │      │              │
│    │            │            │子一面，│        │              │      │              │
│    │            │            │破壞大門│        │              │      │              │
│    │            │            │門鎖後侵│        │              │      │              │
│    │            │            │入住處  │        │              │      │              │
│    │            │            │        │        │              │      │              │
├──┼──────┼──────┼────┼────┼───────┼───┼───────┤
│ 四 │97年1 月14日│桃園縣桃園市│攜帶其所│ 壬○○ │紅色皮包一個（│刑法第│甲○○攜帶兇器│
│    │上午8 時許  │復興路180 號│有之客觀│        │內含鍊墜一個、│321 條│毀壞門扇竊盜，│
│    │            │8樓 欣桃飯店│上對人之│        │鑰匙一串、駕照│第1 項│累犯，處有期徒│
│    │            │            │生命、身│        │一張、邱黃摘之│第2 款│刑柒月，扣案之│
│    │            │            │體、安全│        │身分證影本一張│、第3 │切割刀片、鐵尺│
│    │            │            │構成威脅│        │及內衣等物）  │款    │、綠色柄之一字│
│    │            │            │，足供為│        │              │      │螺絲起子各壹支│
│    │            │            │兇器使用│        │              │      │，均沒收。    │
│    │            │            │之切割刀│        │              │      │              │
│    │            │            │片、鐵尺│        │              │      │              │
│    │            │            │、綠色柄│        │              │      │              │
│    │            │            │之一字螺│        │              │      │              │
│    │            │            │絲起子各│        │              │      │              │
│    │            │            │一支，破│        │              │      │              │
│    │            │            │壞房間門│        │              │      │              │
│    │            │            │鎖後侵入│        │              │      │              │
│    │            │            │房內（侵│        │              │      │              │
│    │            │            │入住宅部│        │              │      │              │
│    │            │            │分未據告│        │              │      │              │
│    │            │            │訴）    │        │              │      │              │
│    │            │            │        │        │              │      │              │
├──┼──────┼──────┼────┼────┼───────┼───┼───────┤
│ 五 │97年1 月16日│臺北市萬華區│攜帶其所│  丙○  │萬泰銀行現金卡│刑法第│甲○○攜帶兇器│
│    │凌晨4 時許  │西寧南路277 │有之客觀│        │、國泰銀行提款│321 條│毀壞門扇於夜間│
│    │            │號之阡樺企業│上對人之│        │卡及信用卡各一│第1 項│侵入住宅竊盜，│
│    │            │有限公司地下│生命、身│        │張等物        │第1 款│累犯，處期徒刑│
│    │            │1 樓        │體、安全│        │              │、第2 │捌月，扣案之切│
│    │            │            │構成威脅│        │              │款、第│割刀片、鐵尺、│
│    │            │            │，足供為│        │              │3 款  │老虎鉗、綠色柄│
│    │            │            │兇器使用│        │              │      │之一字螺絲起子│
│    │            │            │之切割刀│        │              │      │各壹支及鏡子壹│
│    │            │            │片、鐵尺│        │              │      │面，均沒收。  │
│    │            │            │、老虎鉗│        │              │      │              │
│    │            │            │、綠色柄│        │              │      │              │
│    │            │            │之一字螺│        │              │      │              │
│    │            │            │絲起子各│        │              │      │              │
│    │            │            │一支及鏡│        │              │      │              │
│    │            │            │子一面，│        │              │      │              │
│    │            │            │破壞大門│        │              │      │              │
│    │            │            │門鎖後侵│        │              │      │              │
│    │            │            │入住處  │        │              │      │              │
│    │            │            │        │        │              │      │              │
├──┼──────┼──────┼────┼────┼───────┼───┼───────┤
│ 六 │97年1 月21日│桃園縣桃園市│攜帶其所│ 辛○○ │新竹國際商銀、│刑法第│甲○○攜帶兇器│
│    │上午7 、8 時│中正路48巷7 │有之客觀│        │郵局之提款卡各│321 條│毀壞門扇竊盜，│
│    │許          │號歐帝賓館60│上對人之│        │一張、鑰匙一串│第1 項│累犯，處有期徒│
│    │            │6 室        │生命、身│        │、停車場遙控器│第2 款│刑柒月，扣案之│
│    │            │            │體、安全│        │一個等物      │、第3 │鐵尺、綠色柄之│
│    │            │            │構成威脅│        │              │款    │一字螺絲起子各│
│    │            │            │，足供為│        │              │      │壹支，均沒收。│
│    │            │            │兇器使用│        │              │      │              │
│    │            │            │之鐵尺、│        │              │      │              │
│    │            │            │綠色柄之│        │              │      │              │
│    │            │            │一字螺絲│        │              │      │              │
│    │            │            │起子各一│        │              │      │              │
│    │            │            │支，破壞│        │              │      │              │
│    │            │            │房門門鎖│        │              │      │              │
│    │            │            │後侵入房│        │              │      │              │
│    │            │            │內      │        │              │      │              │
│    │            │            │        │        │              │      │              │
├──┼──────┼──────┼────┼────┼───────┼───┼───────┤
│ 七 │97年1 月24日│臺北縣永和市│攜帶其所│ 丁○○ │側背包一個、錢│刑法第│甲○○攜帶兇器│
│    │上午8 時許  │文化路113 巷│有之客觀│        │包二個、中國信│321 條│毀壞門扇竊盜，│
│    │            │23弄10號5 樓│上對人之│        │託銀行金融卡二│第1 項│累犯，處有期徒│
│    │            │            │生命、身│        │張、元大銀行及│第2 款│刑柒月，扣案之│
│    │            │            │體、安全│        │兆豐銀行信用卡│、第3 │鐵尺、老虎鉗、│
│    │            │            │構成威脅│        │各一張、健保卡│款    │綠色柄之一字螺│
│    │            │            │，足供為│        │、身分證及機車│      │絲起子各壹支及│
│    │            │            │兇器使用│        │駕照各一張、高│      │鏡子壹面，均沒│
│    │            │            │之鐵尺、│        │鐵車票二張、現│      │收。          │
│    │            │            │老虎鉗、│        │金1,500 元、內│      │              │
│    │            │            │綠色柄之│        │衣四件、內褲三│      │              │
│    │            │            │一字螺絲│        │件等物        │      │              │
│    │            │            │起子各一│        │              │      │              │
│    │            │            │支及鏡子│        │              │      │              │
│    │            │            │一面，破│        │              │      │              │
│    │            │            │壞5 樓大│        │              │      │              │
│    │            │            │門門鎖侵│        │              │      │              │
│    │            │            │入住處後│        │              │      │              │
│    │            │            │，復拆下│        │              │      │              │
│    │            │            │房間窗戶│        │              │      │              │
│    │            │            │攀爬侵入│        │              │      │              │
│    │            │            │房內（侵│        │              │      │              │
│    │            │            │入住宅部│        │              │      │              │
│    │            │            │分未據告│        │              │      │              │
│    │            │            │訴）    │        │              │      │              │
│    │            │            │        │        │              │      │              │
├──┼──────┼──────┼────┼────┼───────┼───┼───────┤
│ 八 │97年1 月間某│臺北縣永和市│徒手由鐵│ 己○○ │Panasonic 牌攝│刑法第│甲○○竊盜，累│
│    │日          │豫溪街57巷8 │門上方之│        │影機一臺      │320 條│犯，處有期徒刑│
│    │            │弄16號3 樓  │縫隙處伸│        │              │第1 項│伍月。        │
│    │            │            │手打開鐵│        │              │      │              │
│    │            │            │門後侵入│        │              │      │              │
│    │            │            │住處（侵│        │              │      │              │
│    │            │            │入住宅部│        │              │      │              │
│    │            │            │分未據告│        │              │      │              │
│    │            │            │訴）    │        │              │      │              │
│    │            │            │        │        │              │      │              │
└──┴──────┴──────┴────┴────┴───────┴───┴───────┘


司法院資訊處製作；財團法人民間司法改革基金會備份。
